【裁判字號】    98,交簡上,44
【裁判日期】    980506
【裁判案由】    過失傷害
【裁判全文】
臺灣臺南地方法院刑事判決            98年度交簡上字第44號
上  訴  人
即  被  告  甲○○
上列上訴人即被告因過失傷害案件，不服本院97年度交簡字第30
87號，中華民國97年12月31日第一審簡易判決（聲請簡易處刑書
案號：97年度偵字第11592號），提起上訴，本院管轄之第二審
合議庭判決如下：
    主      文
上訴駁回。
甲○○緩刑貳年。
    事實及理由
一、本院審理結果，認第一審簡易判決認事、用法及量刑均無不
    當，應予維持，並引用第一審簡易判決書記載之事實、證據
    及理由（如附件）。
二、原審以被告罪證明確，依刑事訴訟法第四百四十九條第二項
    、第四百五十四條第二項，刑法第二百八十四條第一項前段
    、第六十二條前段、第四十一條第一項前段，刑法施行法第
    一條之一第一項之規定，量處如原判決主文所示之刑，本院
    經核原判決認事用法，並無不合，量刑亦稱妥適。上訴人即
    被告甲○○上訴意旨雖指摘告訴人乙○○騎乘車牌號碼PIW-
    143號重機車，行駛至臺南縣永康市○○○路與中山路交岔
    路口時，依道路交通安全規則之規定應為兩段式左轉，惟告
    訴人未先行待轉即貿然左轉，告訴人亦與有過失，且其過失
    程度較被告為重，原判決未審酌告訴人之上開情事，且被告
    確有和解意願，惟雙方就和解金額未能達成共識，並非被告
    無賠償意願等情，因認原判決量刑過重云云。惟查：
  (一)告訴人乙○○於警詢時指稱：「我駕駛PIW- 143號重機車沿
    永康市○○○路由西向東方向行駛至上述時、地要左轉中山
    路往北，而在肇事路口南側待轉，當我車見南往北方向號誌
    變為綠燈而南往北方向行駛要往中山路時，突然感覺被撞一
    下」等語（見警卷第八頁）；復於偵查中指訴稱：「我正停
    在那裡等紅綠燈，但已經起步了，我的方向是綠燈」等語（
    見偵卷第三頁）。依告訴人上開供述，可知告訴人行駛至事
    故地點之交岔路口時，先行停駛於該交岔路口南側待左轉，
    且觀之卷附道路交通事故現場圖、調查報告表(一)、(二)，亦查
    無告訴人有未為兩段式左轉之情事，被告空言指摘告訴人亦
    有未為兩段式左轉之過失，原審未為審酌云云，為無理由，
    應予駁回。
  (二)按關於刑之量定，係實體法上賦予法院得為自由裁量之事項
    ，倘其未有逾越法律所規定之範圍，除顯有失出失入等科罰
    與罪責不相當之情形外，應予尊重，不得任意加以指摘，原
    審已就被告犯行之不法內涵相關之一切情狀為謹慎之裁量，
    並無違法或顯然失出失入，亦無何科罰與罪責不相當之瑕疵
    可指，被告上訴指摘原審法院量刑過重，為無理由，應予駁
    回。
  (三)末查，被告前未曾因故意犯罪受有期徒刑以上刑之宣告，此
    有臺灣高等法院被告前案紀錄表在卷可稽，且被告已和告訴
    人達成和解，由被告當庭交付新臺幣 (下同)十五萬元予告
    訴人，餘款分三期給付，第一期給付三萬元，第二期及第三
    期各給付二萬元，並交付本票三張予告訴人，面額為三萬、
    二萬、二萬，而告訴人亦當庭陳稱：若被告在民國九十八年
    四月二十五日前有給付分期付款之第一期，伊就不對被告追
    訴本案件，而願意原諒被告等語（見本院九十八年三月十一
    日準備程序筆錄），嗣再經被告到庭供稱：伊已於九十五年
    四月二十五日前給付被告三萬元等語 (見本院九十八年四月
    二十九日審判筆錄)，且經本院以公務電話查詢之結果，確
    認被告確已給付第一期分期付款金額三萬元予告訴人無訛，
    此有本院電話紀錄一份可參，而被告經此教訓，應知警惕而
    無再犯之虞，本院認所宣告之刑，以暫不執行為適當，爰併
    予宣告緩刑二年，以啟自新。
據上論斷，應依刑事訴訟法第四百五十五條之一第一項、第三項
、第三百六十四條、第三百六十八條，刑法第七十四條第一項第
一款，判決如主文。
本案經檢察官王惠芬到庭執行職務。
中    華    民    國    98    年    5    月    6    日
                  刑事第十三庭  審判長法  官  張銘晃
                                      法  官  黃翰義
                                      法  官  徐文瑞
以上正本證明與原本無異。
本件不得上訴。
                                      書記官  何小玉
中    華    民    國    98    年    5    月    6    日


司法院資訊處製作；財團法人民間司法改革基金會備份。
